【裁判字號】    97,簡上,55
【裁判日期】    970508
【裁判案由】    贓物
【裁判全文】
臺灣桃園地方法院刑事判決              97年度簡上字第55號
上  訴  人
即  被  告  甲○○
                      巷3號7.
選任辯護人  潘維成律師
上列上訴人因贓物案件，不服本院刑事庭民國九十六年十月三十
日九十六年度壢簡字第二四六五號第一審刑事簡易判決（聲請簡
易判決處刑案號：九十六年度偵字第一三八二二號），提起上訴
，本院管轄之第二審合議庭判決如下：
    主  文
上訴駁回。
    事  實
一、甲○○明知不詳年籍、姓名之人於民國九十六年二月一日之
    前某不詳日期所交付之台灣電力股份有限公司（下稱台電公
    司）所有如附表所示之電纜線等物，係屬來路不明之物（為
    台電公司於某不詳時、地失竊之物），竟仍基於收受贓物之
    故意而收受之，並於九十六年二月一日上午九時許，前往台
    北縣五股鄉○○路○段三十八之十二號立堂興五金行有限公
    司所設資源回收廠，以每公斤新台幣（下同）一百四十七元
    之價格，售予該公司現場負責人乙○○（另經臺灣板橋地方
    法院檢察署以九十六年度偵字第七三一九號為緩起訴處分）
    。嗣於九十六年二月一日下午五時十分許，為警查獲乙○○
    持有上開電纜線，始循線查悉上情。
二、案經臺北縣政府警察局移送臺灣板橋地方法院檢察署檢察官
    呈請臺灣高等法院檢察署檢察長令轉臺灣桃園地方法院檢察
    署檢察官偵查後聲請簡易判決處刑。
    理  由
壹、證據能力部分：
  一、按被告以外之人於審判外之言詞或書面陳述，除法律有規
      定者外，不得作為證據，刑事訴訟法第一百五十九條第一
      項固定有明文；惟被告以外之人於審判外之陳述，雖不符
      同法第一百五十九條之一至一百五十九條之四之規定，而
      經當事人於審判程序同意作為證據，法院審酌該言詞陳述
      或書面陳述作成時之情況，認為適當者，亦得為證據。又
      當事人、代理人或辯護人於法院調查證據時，知有第一百
      五十九條第一項不得為證據之情形，而未於言詞辯論終結
      前聲明異議者，視為有前項之同意，同法第一百五十九條
      之五亦定有明文。另鑑於採用傳聞證據排除法則之重要理
      由之一，係因傳聞證據未經當事人之反詰問予以覈實，若
      當事人願放棄對原供述人之反對詰問時，原則上即可承認
      該傳聞證據之證據能力。本件公訴人、被告及辯護人就本
      件後引之各項人證及書證，迄於言詞辯論終結前均未聲明
      異議，而本院審酌此部分證據均無違法取證及證明力明顯
      低之瑕疵，亦認以之作為證據為適當，故依諸上開規定及
      說明，認此部分證據均具有證據能力，合先敘明。
  二、卷附現場照片：係屬機械性記錄特徵，也就是透過照相機
      鏡頭形成的畫面映寫入膠卷，然後還原於照片上，不含有
      人的供述要素，亦不存在人對現實情形的知覺、記憶，在
      表現時經常可能發生的錯誤（如知覺的不準確、記憶隨時
      間推移而發生的變化），故並非供述證據，無傳聞法則適
      用，且對被告本件犯罪之待證事實，具有相當之關聯性，
      應具有證據能力。
貳、實體部分
  一、訊據被告甲○○矢口否認有何收受贓物之犯行，辯稱：其
      於九十六年二月一日上午九時出售予乙○○的電線，係其
      自富驊公司拆下來的，當時因為該廠是違建要拆除，電線
      拆下來已經好幾年，拆回的電線放在中壢廠，本件警察查
      扣之電纜線，並非其出售予乙○○云云。經查：
    (一)本件扣案如附表所示之電纜線等物乃台電公司所有，業據
      證人即台電公司員工黃季清於警詢中稱：經於現場用台電
      公司電纜線比對，警方查獲之電纜線中，就裸銅線部分，
      勘查外觀發現銅線色澤、質料及絞線方式為台電公司所有
      無誤，就有外皮部分之電纜，因外皮上均有台電「TPC 」
      等字樣之標示，亦為台電公司所有等語明確（見偵查卷第
      十七頁），且此部分電纜線業經證人黃季清代表台電公司
      領回，有贓物認領保管單在卷可稽。
    (二)據證人乙○○於臺灣板橋地方法院檢察署檢察官偵查中證
      稱：扣案電線是跟被告甲○○購買等語（見偵查卷第五十
      三頁），及其於本院審理時證稱：贓物認領保管單上所記
      載之電纜線是向被告所收購，直到傍晚被警方查扣，都沒
      有賣給別人；當天有兩個人賣伊電纜線，另一人是湖口鄉
      的客人，該客人是從事水電業，他有去板橋偵三組澄清查
      扣的電纜線不是他的，他可以說明所販賣電纜線的規格、
      來源及種類；之前有水電的人員跟伊說過，只要是內線就
      是一般廢棄不要的電線，內線外表看起來都很髒，台電的
      電線看起來比較乾淨，本件扣案的電纜線（即卷內照片所
      示）買來是乾淨的等語（見本院卷第三十三、三十七、三
      十八頁），經核證人乙○○與被告素無仇怨，應無甘冒偽
      證重罪之風險，一再設詞誣陷被告之必要，其證詞自堪認
      為可採。至選任辯護人為被告提出辯護指：被告乙○○於
      本院審理時證述其向被告所購買的是同一尺寸的電線，有
      一百多公斤，且警方人員與台電人員花費三個多小時始搜
      獲本件扣案電纜線等語，與卷內所列扣案電纜線之尺寸多
      種、數量只有九十八公斤不符，且搜索時間過長，有違常
      理等部分，則據證人乙○○於本院審理時證稱：伊所謂同
      一尺寸是指把外面塑膠皮撥掉的銅線長度差不多，不是說
      東西都一樣，又被告拿電纜線來賣時，電纜線是有包塑膠
      皮的，警察查扣時，有些已經被伊剝皮，所以重量有差距
      等語（見本院卷第三十四、四十頁），已足說明其前開證
      詞並無辯護人所指之瑕疵，另據卷內現場照片所示（偵查
      卷第二十七頁），本件警方搜索之資源回收廠，回收物品
      堆放數量甚鉅，又多屬金屬材質，重量堪認極重，以人力
      翻找、搜查已有相當難度，又本件扣案之電纜線係置於最
      下層，此據證人乙○○於本院審理時證述甚詳（見本院卷
      第三十五頁），自屬更難察覺，是本件警方人員及台電人
      員花費較長時間始搜獲扣案電纜線，尚難認有何違背常理
      之處，況本件復查無任何違法搜索、扣押之情形存在，自
      不得徒以搜索時間較長為理由，質疑本件搜索、扣押程序
      之合法性，辯護人此部分辯護意旨均有未洽。
    (三)再參以被告雖以前開情詞置辯，惟並無相關證據足以佐證
      ，已難取信於人，又被告先於警詢中供稱：其所出售予證
      人乙○○之電纜線是二、三年前從全特科技剪來的，全特
      科技負責人伊不知道等語（見偵查卷第十四頁），卻於檢
      察官偵查中改稱：電線是從富驊股份有限公司拆卸下來的
      ，這是伊的哥哥的工廠，因為工廠要賣掉了，所以拆電線
      來賣等語（見偵查卷第四十八頁），於本院審理時又改稱
      ：電線是從富驊工廠拆下來的，因為廠房是違建要拆除，
      該批電線拆下來約有五年了，放在富驊公司的中壢廠，本
      來留著要使用，後來中壢廠慢慢遷移到大陸等語（見本院
      卷第四十五頁），前後辯詞均相互矛盾，更見情虛，益徵
      被告所辯均屬犯後飾卸之詞，委無可採。
    (四)綜上所述，本件扣案之台電公司電纜線係被告出售予證人
      乙○○，已堪認定，被告卻堅不透露其來源，並杜撰其他
      情節以圖掩飾犯行，足證被告就此部分電纜線屬於來路不
      明之贓物早有認知，其自不詳年籍、姓名之人取得此部分
      電纜線時，自具有收受贓物之故意無疑，本件事證已臻明
      確，被告犯行堪予認定。
  二、核被告所為，係犯刑法第三百四十九條第一項之收受贓物
      罪。原審適用刑法第三百四十九條第一項，並審酌被告犯
      後否認犯行、未見悔意，且其收受贓物行為不當，惟犯罪
      情節並非重大等情節，量處被告拘役五十日，並依中華民
      國九十六年罪犯減刑條例之第二條第一項第三款、第七條
      、第九條減其宣告刑二分之一，併依刑法第四十一條第一
      項前段諭知易科罰金之折算標準。核其認事用法，俱無不
      合，量刑亦甚妥適，被告上訴，否認犯行，為無理由，應
      予駁回。
據上論斷，依刑事訴訟法第四百五十五條之一第三項、第三百六
十八條，判決如主文。
本案經檢察官蔡宜均到庭執行職務。
中    華    民    國    97    年    5     月    8     日
                  刑事第八庭  審判長法  官  邱滋杉
                                    法  官  吳為平
                                    法  官  袁雪華
以上正本證明與原本無異。
不得上訴。
                                    書記官  邱仲騏
中    華    民    國    97    年    5     月    8     日
附表：（扣案物品）
一、250MCM交鏈PE電纜裸銅線56條（重71公斤）
二、250MCM交鏈PE電纜1 條（含外皮）（重1公斤）
三、250MCM交鏈PE電纜接頭3 顆
四、250MCM交鏈PE電纜外皮2 條
五、125mm PVC風雨線裸銅線11條（重23公斤）
六、125mm PVC風雨線外皮15條
七、22mmPVC風雨線裸銅線12條（重2公斤）
八、22mmPVC風雨線2條（含外皮）（重1公斤）


司法院資訊處製作；財團法人民間司法改革基金會備份。
